臺灣臺南地方法院刑事判決　　　　　　　 99年度易字第697號
公　訴　人　臺灣臺南地方法院檢察署檢察官
被　　　告　賴奕萱
選任辯護人　吳孟良律師
　　　　　　黃正男律師
上列被告因侵占案件，經檢察官提起公訴（98年度偵續字第165
號、99年度偵緝字第28號），及移送併辦（100年度偵字第4869
號），本院判決如下：
    主  文
賴奕萱共同犯業務侵占罪，處有期徒刑拾月。
    事  實
一、賴奕萱係址設臺南市○區○○街12號「諾愛一身服飾精品店
    」（下稱諾愛公司）之負責人，以販售二手精品買賣為業，
    為從事業務之人，明知附表一所示之二手精品為黃敏琪等人
    所有而交付賴奕萱寄賣，如有賣出應將款項扣除寄賣成本、
    利潤後全數交給寄賣之人，否則應將未賣出之貨品返還本人
    ，不得另為其他處分行為。詎賴奕萱因業務經營向民間借貸
    高額借款，遭催債甚緊，亟需現金周轉，竟基於意圖為自己
    不法有之犯意，以將放置諾愛公司寄賣之全部二手精品變易
    持有為所有意思，於民國97年7月13日先指示不知情諾愛公
    司店員，將原野由理子、陳怡如、陳曉盈所寄賣附表6、9、
    23所示3只ＬＶ皮包（估價單登載之商品序號依序為ＡＲ09
    95、ＡＡ0035、ＡＲ0093號）及其他皮包，共計13只，以宅
    急便寄送予徐艾渟（原名徐瓊芳），並以電話告知徐艾渟可
    將上開皮包變賣，以抵償其積欠徐艾渟之妹徐雅稜之新臺幣
    （下同）20萬元借款。徐艾渟於該日傍晚收受上開13只皮包
    ，即將上開皮包出售予臺南市○○○路○段35號之「錢舖子
    當舖」，變賣得款75,000元即抵償賴奕萱之欠款。同日晚間
    賴奕萱復承前揭犯意，再與徐艾渟聯絡後，由中興保全公司
    人員將諾愛公司之鑰匙、保全設定卡等物交予徐艾渟，徐艾
    渟為全數取回徐雅稜借予賴奕萱之20萬元借款，遂與賴奕萱
    共同基於為自己不法有所有之犯意聯絡，由徐艾渟於該日晚
    間10時許，將附表所示賴奕萱持有放置於諾愛公司之部分精
    品取走予以侵占入己，旋於翌日將上開皮包出售予鄒亦芳所
    經營而位於臺南市○○區○○路一段412號「錢舖子二手精
    品店」，變賣得款297,000元，徐艾渟扣抵賴奕萱積欠徐雅
    稜之債務後，將剩餘之4萬元經由保全人員交還賴奕萱，其
    餘寄賣之精品則為賴奕萱隱匿他處而不知去向。嗣經黃敏琪
    等人追索無著，始悉上情。
二、案經附表所示之黃敏琪等48人訴由臺南市政府警察局第六分
    局報請臺灣臺南地方法院檢察署檢察官偵查起訴。
    理  由
一、程序部分（證據能力）
  (一)按被告以外之人於審判外之陳述，雖不符刑事訴訟法第159
    條之1至之4等4條之規定，而經當事人於審判程序同意作為
    證據，法院審酌該言詞陳述或書面陳述作成時之情況，認為
    適當者，亦得為證據；又當事人、代理人或辯護人於法院調
    查證據時，知有刑事訴訟法第159條第1項不得為證據之情形
    ，而未於言詞辯論終結前聲明異議者，視為有前項之同意，
    同法第159條之5定有明文。
  (二)本判決下列所引用之言詞陳述或書面陳述之傳聞證據部分，
    檢察官、被告於本院行準備程序時，及選任辯護人於審理程
    序中，對於各該傳聞證據之證據能力，均未加爭執且同意作
    為本案之證據（見本院卷第33頁反面、第122頁），嗣於本
    院審理程序，調查各該傳聞證據，加予提示並告以要旨時，
    檢察官、被告、選任辯護人亦均未於言詞辯論終結前聲明異
    議，本院審酌各該傳聞證據作成時之情況，認均與本件待證
    事實具有關聯性，且查無證據足以證明言詞陳述之傳聞證據
    部分，陳述人有受不法取供或違反其自由意志而陳述之情形
    ，書面陳述之傳聞證據部分，亦查無遭變造或偽造之情事，
    顯見各該傳聞證據之證明力非明顯過低，衡酌上述各該證據
    ，作為本案之證據亦屬適當，自均得為證據，而有證據能力
    。
二、實體部分
  (一)訊據被告賴奕萱固坦承為諾愛公司之負責人，收受黃敏琪等
    人交付附表一所示之二手精品寄賣等情，惟矢口否認有何業
    務侵占犯行，辯稱：伊因向錢莊借款未還，遭錢莊討債，因
    此北上找朋友協助處理債務，伊雇用之店員亦因此離職，所
    以指示店員先以宅急便寄送13只皮包予徐艾渟，以抵償積欠
    徐雅稜20萬元借款，並要求保全公司將諾愛公司鑰匙交付徐
    艾渟，委託徐艾渟代為看店，如有客戶要取回送清洗之皮包
    ，再開店取交客戶，伊並無指示徐艾渟將附表一所示寄賣物
    品送往錢舖子二手精品店等處變賣云云。選任辯護人另為被
    告辯稱：告訴人黃敏琪等人交付被告寄賣之二手精品，依告
    訴人等於警詢之陳述，附表一所示之皮包價值高達200餘萬
    元，被告怎會要徐艾渟以22萬元出售予錢舖子二手精品店，
    而錢舖子二手精品店，身為業者，以此顯不相當之價格加以
    收購，自有故買贓物之認識，為此請求向ＬＶ公司函查附表
    所示皮包新品專櫃價格，以明上開皮包之價值。另本案少數
    皮包有皮革邊角或表面磨損等情況，係告訴人石雨憬等人送
    來維修，此可傳訊告訴人石雨憬即可得知。又證人徐艾渟之
    證詞係出於目的性的考慮，且均不合理，依無罪推定，自應
    為被告無罪之判決云云。
  (二)經查，被告為諾愛公司之負責人，以販售二手精品買賣為業
    ，收受黃敏琪等人交付寄賣如附表一所示之二手精品，依約
    定如有賣出，被告應將款項扣除寄賣成本、利潤後全數交給
    寄賣之人，否則應將未賣出之貨品返還本人，不得另為其他
    處分行為。被告於97年7月13日即先以宅急便寄送13只皮包
    予徐艾渟，以抵償其積欠徐雅稜20萬元借款；復於該日晚間
    另通知中興保全公司人員將諾愛公司之鑰匙、保全設定卡等
    物交予徐艾渟之事實，業據被告於偵查及本院審理時供承不
    諱，核與證人即告訴人黃敏琪等人於警詢證述，證人徐艾渟
    、吳振嘉於偵查及本院審理中之證述情節相符，復有告訴人
    黃敏琪等人提出之估價單、諾愛一生收受物品證明單（見警
    卷第162至227頁；97年度他字第2533號第6至37頁）、宅急
    便託運單、被告開立之面額20萬元支票、中興保全報告書（
    見98年度交查字第2504號偵卷第48、58、59、129頁）在卷
    足資佐證，此部分事實，堪信為真實。
  (三)次查，被告雖辯稱，伊係委託徐艾渟代為看店，如有客戶要
    取回送清洗之皮包，再開店取交客戶，伊並無指示徐艾渟將
    附表所示寄賣物品送往錢舖子二手精品店等處變賣云云。然
    查：
    (1)被告於迭次於警詢、偵查及本院準備程序中供稱，伊因經
      營諾愛公司資金週轉，因而向多家地下錢莊總計借貸400
      至600萬元之高額借款，97年7月11日因地下錢莊得知其簽
      發支票將無法兌現，有跳票之虞，故前往諾愛公司向被告
      催討債務，諾愛公司之員工因此懼怕離職，造成諾愛公司
      無人看雇經營窘境等情（見98年度偵字第2504號卷第17至
      20 頁），核與證人徐艾渟於警詢及本院審理中證述，被
      告因欠地下錢莊的錢，被人催討而躲債等語相符，足見被
      告97年7月13日該時確有遭地下錢莊催債甚緊，經濟狀況
      極為惡化，致諾愛公司無法開店營業，亟需現金周轉應急
      之困境。
    (2)次查，被告於97年7月13日受地下錢莊催債恐急，無力清
      償之際，另以宅急便寄送被告所選定13只皮包予徐艾渟，
      以抵償徐艾渟之妹徐雅稜甫屆清償期僅20萬元之借款之事
      實，業據被告供承在卷，核與證人徐艾渟證述情節相符，
      復有宅急便託運單及被告開立之面額20萬元支票影本在卷
      可稽。又諾愛公司擺放販售之二手精品，多為他人所有交
      付被告寄賣之物，而上開供抵償借款之皮包，均係由被告
      決定寄送，然其中3只ＬＶ皮包，係原野由理子、陳怡如
      、陳曉盈所寄賣附表一編號6、9、23所示（估價單登載商
      品序號依序為ＡＲ0995、ＡＡ0035、ＡＲ0093號）之ＬＶ
      皮包，此有告訴人原野由理子、陳怡如、陳曉盈提出之估
      價單3紙（見97年度他字第2533號卷第8頁；警卷第186、1
      96頁），及徐艾渟第一次販賣包包清單（見98年交查字第
      2504號卷第65頁）在卷可稽，被告雖辯稱上開3只ＬＶ皮
      包有可能是他人寄賣相同型號之皮包或其店員誤拿取之皮
      包云云，惟上開皮包既係他人寄賣之物，依約定如有賣出
      應將款項扣除寄賣成本、利潤後全數交給寄賣之人，否則
      應將未賣出之貨品返還本人，不得另為其他處分行為，被
      告自不得為清償自己之債務，而寄送債權人以抵償其個人
      之債務，被告所辯，空言否認，自屬無據。
    (3)又被告於97年7月13日中午，先以宅急便寄送13只皮包予
      徐艾渟，繼於該日下午1時50分許，將諾愛公司之鑰匙3支
      及保全設定卡交付予中興保全人員吳振嘉保管，續於同日
      下午3時40分，通知中興保全人員將其預先業以黑色垃圾
      袋打包放置於諾愛公司之數袋衛生紙等雜物，會同國雲保
      全公司駐衛警開門自諾愛公司取出，送交臺南市○○○街
      之李莉芳收受，同日傍晚徐艾渟則將被告寄交抵償債務之
      13只皮包，持往「錢舖子當舖」變賣得款75,000元。其後
      被告以其0000000000行動電話通知中興保全人員吳振嘉將
      其保管諾愛公司鑰匙及保全設定卡交付予徐艾渟。徐艾渟
      於該日晚間8時40分許自吳振嘉處取得諾愛公司之鑰匙等
      物，旋於同日晚間10時許，持上開鑰匙開啟諾愛公司，並
      將店內之皮包等物取走。嗣翌日即將自諾愛公司取得152
      個皮包販賣予經營「錢舖子二手精品店」之鄒亦芳，變賣
      得款297,000元之事實，為被告所不爭執，並有徐艾渟、
      吳振嘉、鄒亦芳、李莉芳於本院審理中結證屬實，復有宅
      急便託運單、中興保全報告書、收購單、中興保全98年6
      月1日函文、中華電信電話查詢單（見98年度交查字第25
      04號第48、65至72、129頁；97年度交查字第68至72頁；
      本院卷第234頁）足資佐證，此部分事實，堪信為真實。
      被告雖辯稱，伊委託保全人員交付諾愛公司鑰匙予徐艾渟
      ，是委託徐艾渟代為看店，如有客戶要取回送清洗之皮包
      ，再開店取交客戶，伊並無指示徐艾渟將寄賣皮包送往錢
      舖子二手精品店變賣云云。然查：
      被告上開辯解，已為證人徐艾渟所否認，且證人徐艾渟
        於警詢、偵查及本院審理中，均一致證述，係受被告指
        示，而前往諾愛公司搬取二手精品變賣等語，又按證人
        徐艾渟於97年7月13日傍晚始收受後並變賣被告所寄送
        抵償之13只皮包，其對被告之債權業已受部分清償，復
        於該日晚間8時許再收受被告委由中興保全人員交付諾
        愛公司鑰匙，證人徐艾渟既知諾愛公司尚由保全公司警
        戒保全中，縱持有諾愛公司鑰匙得以開啟公司，但經由
        保全公司連線警戒，保全公司亦將前往了解處理並通知
        被告，衡情證人徐艾渟若非受被告之指示，自無大費周
        章，甫取得諾愛公司之鑰匙，旋即召集人手，於該日晚
        間10時許，前往諾愛公司搬運店內之二手精品，並連夜
        連繫錢舖子二手精品店，於翌日即將之變賣之理，是認
        證人徐艾渟此部分證述，自屬信實可採。
      再者，被告連經濟價值甚低之衛生紙等雜物，於其離開
        諾愛公司前，亦將之打包妥當，並刻意通知中興保全人
        員會同國雲保全公司駐衛警開門自諾愛公司取出，再由
        中興保全人員運送至臺南市○○○街交由李莉芳收受等
        情。率此，被告對其苦心經營諾愛公司之鑰匙等物既交
        由保全公司保全、保管，衡情其安全性將受相當之保障
        ，被告若無將諾愛公司內二手精品變賣一空之犯意，又
        何需另生波折，於地下錢莊在諾愛公司附近出現，逼債
        甚緊之際，再委由保全公司另行將原先交付之鑰匙再轉
        交予無力保障其寄賣商品之徐艾渟之必要。況被告嗣後
        亦收受證人徐艾渟將上開二手精品出售予鄒亦芳所得扣
        抵債務後之剩餘款項4萬元，益證被告確有意圖為自己
        不法所有之侵占犯意。
      綜上，觀諸被告於97年7月13日接續處理諾愛公司過程
        可知，被告受地下錢莊追討逼債，致諾愛公司亦無法正
        常經營，為求現款週轉應急，於該日即有將諾愛公司內
        所有他人寄賣之物，變更持有為所有之不法犯意，而將
        之抵償債務或變賣出售，至為灼然。被告辯稱，徐艾渟
        未經其同意，擅自將店內二手精品搬走出售云云，顯係
        卸責之詞，不足採信。
  (四)綜上所述，被告與為全數取回20萬元借款之共犯徐艾渟，共
    同將被告於業務上所持有告訴人黃敏琪等人所有附表一所示
    之二手精品侵吞入己，作價變賣或隱匿他處之業務侵占犯行
    ，罪證甚明，被告前開所辯顯係臨訟飾卸之詞，殊無可採，
    本案事證明確，被告犯行洵堪認定，應依法論科。
  (五)至於，辯護人辯稱：附表所示之皮包價值高達200餘萬元，
    錢舖子二手精品店，身為業者，以顯不相當之價格加以收購
    ，實有故買贓物之認識，為此請求向ＬＶ公司函查附表所示
    皮包新品專櫃價格，以明皮包實際價值，及本案少數皮包有
    皮革邊角或表面磨損等情況，係告訴人石雨憬等人送來維修
    ，亦請求本院傳喚告訴人石雨憬等人作證云云。惟查，承前
    所述，徐艾渟係受被告指示，由徐艾渟出面販售予鄒亦芳經
    營「錢舖子二手精品店」，其價格亦係由鄒亦芳估價後，再
    與徐艾渟磋商議價，經買賣雙方達成一致合意，而出售予鄒
    亦芳，則上開買賣契約既經契約自由合意達成，自與出售皮
    包有無瑕疵、告訴人原委請被告寄賣販售價格及專櫃出售價
    格，並無直接關連性，是本院認均無調查之必要，附此敘明
    。
  (六)論罪科刑
    (1)被告賴奕萱係諾愛公司之負責人，以收受他人寄賣二手精
      品販售為業，其業務上關係持有告訴人等所交付之二手精
      品，自係業務上所持有之物。核被告所為，係犯刑法336
      條第2項之業務侵占罪。徐艾渟為全數取回20萬元借款，
      明知諾愛公司所放置之二手皮包為他人寄賣之物，竟與被
      告為上開業務侵占犯行，彼此間有犯意聯絡及行為分擔，
      為共同正犯，起訴意旨認徐艾渟為不知情之間接正犯，容
      有錯誤。
    (2)按一行為觸犯數罪名之想像競合犯，係指行為人以一個意
      思決定發為一個行為，而侵害數個相同或不同之法益，具
      備數個犯罪構成要件，成立數個罪名之謂。又刑法上一行
      為而觸犯數罪名之想像競合犯存在之目的，在於避免對於
      同一不法要素予以過度評價，其所謂「同一行為」係指所
      實行者為完全或局部同一之行為而言（最高法院97年台上
      字第3494號、97年台上字第4626號裁判意旨參照）。本件
      被告因遭地下錢莊催債甚緊，經濟狀況極為惡化，致諾愛
      公司無法開店營業，亟需現金周轉應急，遂對諾愛公司所
      有寄賣二手精品變易持有為所有，分批寄送、隱匿、或指
      示徐艾渟搬運出售，在自然意義上為雖非完全一致之行為
      ，但被告實係基於無法經營公司，而侵占清空店內所持有
      物之單一犯罪目的，依一般社會通念，認應評價為一罪方
      符合刑罰公平原則，如予數罪併罰，則有過度處罰，與人
      民法律感情未契合。是認被告上開業務侵占犯行，依其犯
      罪目的，可認係同一業務侵占犯行之各個舉動之實行，合
      為包括之一行為予以評價，較為合理，是認被告以一行為
      侵占數個被害人之貨物，為想像競合犯，應依刑法第55
      條之規定，論以一業務侵占罪處斷。
    (3)爰審酌被告不知務實經營業務，竟因資金週轉困難，即侵
      吞他人寄賣之二手精品，被害之人數非少，且迄今僅與少
      數告訴人達成和解，兼衡被告猶卸責狡辯，毫無悔意，本
      不宜輕縱，兼衡其素行、智識程度、家庭狀況等一切情形
      ，量處如主文所示之刑，足資懲儆。公訴意旨具體求刑1
      年，尚嫌過重，附此敘明。
三、退併辦部分：
  (一)臺灣臺南地方法院檢察署100年度偵字第4869號移送併辦意
    旨略以：被告為諾愛公司之負責人，為從事精品買賣業務之
    人，明知附表二所示之精品為李梅薇所有而交付賴奕萱寄賣
    ，如有賣出應將款項扣除寄賣成本、利潤後全數交給寄賣之
    人，否則，應將未賣出之貨品返還本人，不得另為其他處分
    行為。詎賴奕萱竟因積欠徐雅稜20萬元債務遲未返還，遭催
    債甚緊，萌生意圖為自己不法所有之犯意，於97年7月間，
    委託不知情徐雅稜之姐徐艾渟將附表二所示其持有之部分精
    品取走，送往鄒亦芳所經營而位於臺南市○○區○○路一段
    412號「錢舖子二手精品店」，變賣得款297,000元，徐艾渟
    扣除賴奕萱所積欠之債務後，將剩餘之4萬元返還予賴奕萱
    ，其餘寄賣之精品則為賴奕萱隱匿他處而不知去向，因認被
    告涉有刑法第336條第2項之業務侵占罪嫌，且與前開有罪部
    分具有刑法想像競合犯之關係，屬於裁判上一罪，為法律上
    之同一案件等語，而移由本院併辦審理。
  (二)經查，被告持有告訴人李梅薇寄賣附表二所示之寶格利手錶
    及戒指，未經告訴人同意，即於96年12月26日持往冠億當舖
    處分典當，復於97年6月間再持以100多個皮包前往冠億當舖
    質押借款，此有證人莊采蓁於本院審理中證述無誤，復有當
    單乙紙（見本院卷第157頁）在卷可按，是就被告侵占附表
    二所示寶格利手錶及戒指之犯行，顯非與本案係在同一犯罪
    時間、地點，同一行為之侵占犯行，另僅依卷內之相關資料
    ，尚無從認定前揭檢察官移送併辦之被告犯行部分，與本件
    前揭經論罪科刑之被告業務侵占犯行部分，確有一行為觸犯
    數罪名之想像競合犯之裁判上一罪關係，故本院自無從併予
    審理，應退回原承辦檢察官另行處理，併此敘明。
據上論斷，應依刑事訴訟法第299條第1項前段，刑法第28條、第
55條、第336條第2項，刑法施行法第1條之1第1項、第2項前段，
判決如主文。
本案經檢察官王誠到庭執行職務。
中    華    民    國   100    年    9     月    26    日
                刑事第六庭   審判長 法  官  田幸艷
                                    法  官  黃瑪玲
                                    法  官  施介元
以上正本證明與原本無異。
如不服本判決應於收受本判決後10日內向本院提出上訴書狀，並
應敘述具體理由。其未敘述上訴理由者，應於上訴期間屆滿後20
日內向本院補提理由書狀（均須按他造當事人之人數附繕本）「
切勿逕送上級法院」。
                                    書記官  蕭伊舒
中    華    民    國   100    年    9     月    26    日
附錄本案論罪科刑法條：
刑法第336條
對於公務上或因公益所持有之物，犯前條第 1 項之罪者，處 1
年以上 7 年以下有期徒刑，得併科 5 千元以下罰金。
對於業務上所持有之物，犯前條第 1 項之罪者，處 6 月以上
5 年以下有期徒刑，得併科 3 千元以下罰金。
前二項之未遂犯罰之。
附表一：
 ┌──┬───┬────┬─────────┬───┐
 │編號│告訴人│寄賣日期│遭侵占之寄賣物品  │數量  │
 ├──┼───┼────┼─────────┼───┤
 │  1 │黃敏琪│97.3.15 │LVM40116書包      │1個   │
 ├──┼───┼────┼─────────┼───┤
 │  2 │李敏婷│97.5.6  │GUCCI紅綠公仔     │各1個 │
 │    │      │        │LV logo 醫生包    │      │
 │    │      │        │CHANEL肩包        │      │
 │    │      │        │BNLGARI手鍊       │      │
 │    │      │        │GUCCI手錶         │      │
 │    │      │        │CHARRIOL戒指      │      │
 │    │      │        │BURBERRY肩包      │      │
 ├──┼───┼────┼─────────┼───┤
 │  3 │史玉菁│97.5.10 │LV腋下包          │各1個 │
 │    │      │        │GUCCI肩背包       │      │
 │    │      │        │DIOR黛妃包        │      │
 │    │      │        │LV斜背包          │      │
 ├──┼───┼────┼─────────┼───┤
 │  4 │林芳如│96.8.2  │DIOR珍珠項鍊      │各1個 │
 │    │      │        │DIOR馬鞍包        │      │
 ├──┼───┼────┼─────────┼───┤
 │  5 │楊惟晴│97.8.2  │FERRAGAMO手鍊     │1個   │
 ├──┼───┼────┼─────────┼───┤
 │  6 │原野由│96.8.22 │LV皮包            │各1個 │
 │    │理子  │        │LV皮包            │      │
 │    │      │        │LV化妝箱          │      │
 │    │      ├────┼─────────┤      │
 │    │      │96.10.4 │LV扇形包          │      │
 │    │      │        │LV水桶包          │      │
 │    │      │        │LV水桶包          │      │
 ├──┼───┼────┼─────────┼───┤
 │  7 │翁國政│97.6.18 │LV男鞋            │1雙   │
 ├──┼───┼────┼─────────┼───┤
 │  8 │魏秋玲│96.6.27 │皮包              │1個   │
 ├──┼───┼────┼─────────┼───┤
 │  9 │陳怡如│97.7.4  │LV皮包            │1個   │
 ├──┼───┼────┼─────────┼───┤
 │ 10 │巫妡珛│97.4.12 │YSL手提包         │1個   │
 ├──┼───┼────┼─────────┼───┤
 │ 11 │蔡雅萍│97.3.2  │BURBERRY手提包    │各1個 │
 │    │      ├────┼─────────┤      │
 │    │      │96.11.9 │CELINE斜背包      │      │
 ├──┼───┼────┼─────────┼───┤
 │ 12 │蔡佳容│97.3.14 │LV小珍包          │1個   │
 ├──┼───┼────┼─────────┼───┤
 │ 13 │胡妍安│96.4.25 │LV筆記本          │各1個 │
 │    │      │        │手錶              │      │
 ├──┼───┼────┼─────────┼───┤
 │ 14 │莊惠靜│96.11.3 │LV櫻桃包          │1個   │
 ├──┼───┼────┼─────────┼───┤
 │ 15 │林家妤│97.1.13 │LV皮包            │1個   │
 ├──┼───┼────┼─────────┼───┤
 │ 16 │石雨憬│97.1.15 │GUCCI波士頓包     │各1個 │
 │    │      │        │GUCCI賈姬包       │      │
 ├──┼───┼────┼─────────┼───┤
 │ 17 │吳曉玲│97.6.24 │DIOR水鑽手鍊      │各1個 │
 │    │      │        │DIOR墨鏡          │      │
 ├──┼───┼────┼─────────┼───┤
 │ 18 │薛淑文│96.6.28 │BALLY肩背包       │各1個 │
 │    │      │        │BALLY醫生包       │      │
 │    │      ├────┼─────────┤      │
 │    │      │96.9.21 │LOEWE手提包       │      │
 │    │      │        │LOEWE手提包       │      │
 │    │      ├────┼─────────┤      │
 │    │      │96.10.12│PRADE側背包       │      │
 │    │      ├────┼─────────┤      │
 │    │      │96.12.21│GUCCI書包         │      │
 │    │      ├────┼─────────┤      │
 │    │      │97.3.13 │CELINE皮包        │      │
 │    │      │        │CELINE肩包        │      │
 │    │      │        │GUCCI肩包         │      │
 │    │      ├────┼─────────┤      │
 │    │      │97.4.24 │GUCCI六角扣長夾包 │      │
 │    │      │        │LV腋下包          │      │
 │    │      │        │LV可頌包          │      │
 │    │      │        │GUCCI肩包         │      │
 │    │      │        │GUCCI手提包       │      │
 │    │      │        │GUCCI肩包         │      │
 │    │      ├────┼─────────┤      │
 │    │      │97.4.29 │D&G肩包           │      │
 │    │      │        │GUCCI肩包         │      │
 │    │      │        │巴黎世家手提包    │      │
 │    │      │        │LV記者包          │      │
 │    │      ├────┼─────────┤      │
 │    │      │97.7.11 │LV柏芝包          │      │
 ├──┼───┼────┼─────────┼───┤
 │ 19 │黃金鑾│97.7.8  │萬寶隆公事包      │1個   │
 ├──┼───┼────┼─────────┼───┤
 │ 20 │李純慧│97.6.14 │LV金鍊腋下包      │1個   │
 ├──┼───┼────┼─────────┼───┤
 │ 21 │楊姍珮│97.7.11 │LV斜背包          │1個   │
 ├──┼───┼────┼─────────┼───┤
 │ 22 │林珈嫚│97.3.19 │BV手提包          │1個   │
 ├──┼───┼────┼─────────┼───┤
 │ 23 │林秀娟│97.2.24 │LV棋格元寶包      │1個   │
 ├──┼───┼────┼─────────┼───┤
 │ 24 │吳宛儒│97.1.22 │COACH鉚釘肩包     │1個   │
 ├──┼───┼────┼─────────┼───┤
 │ 25 │葉芷婷│97.6.27 │DIOR白色漆皮黛妃包│1個   │
 ├──┼───┼────┼─────────┼───┤
 │ 26 │陳銘浤│97.7.1  │GUCCI黑色腋下包   │各1個 │
 │    │      ├────┼─────────┤      │
 │    │      │97.7.4  │LV EPI手提包      │      │
 ├──┼───┼────┼─────────┼───┤
 │ 27 │李婧瑄│97.2.9  │LV背包            │各1個 │
 │    │      │        │LV側背包          │      │
 ├──┼───┼────┼─────────┼───┤
 │ 28 │顏育惠│97.6.10 │LV胸口包          │各1個 │
 │    │      │        │LV字紋手拿包      │      │
 │    │      │        │LV小水桶包        │      │
 ├──┼───┼────┼─────────┼───┤
 │ 29 │楊淑雅│97.5.23 │LV棋格圓桶包      │1個   │
 ├──┼───┼────┼─────────┼───┤
 │ 30 │陳惠美│96.12.2 │COACH口袋手提包   │1個   │
 ├──┼───┼────┼─────────┼───┤
 │ 31 │鄭如君│97.2.2  │ANNA SUI粉色皮夾  │1個   │
 ├──┼───┼────┼─────────┼───┤
 │ 32 │黃心怡│97.6.7  │DIOR手鍊          │各1個 │
 │    │      │        │DIOR項鍊          │      │
 ├──┼───┼────┼─────────┼───┤
 │ 33 │陳曉盈│97.6.13 │LV水桶包          │1個   │
 ├──┼───┼────┼─────────┼───┤
 │ 34 │陳枝美│97.6.30 │COACH粉化妝包     │各1個 │
 │    │      │        │COACH天豆包       │      │
 │    │      │        │COACH拉鍊購物袋   │      │
 │    │      │        │COACH鑰匙零錢包   │      │
 │    │      │        │COACH馬車PVC小包  │      │
 │    │      │        │COACH手拿包       │      │
 ├──┼───┼────┼─────────┼───┤
 │ 35 │施博文│97.1.28 │COACH粉色肩包     │各1個 │
 │    │      ├────┼─────────┤      │
 │    │      │97.4.22 │COACH肩包         │      │
 ├──┼───┼────┼─────────┼───┤
 │ 36 │陳昵  │97.4.12 │LV EPI黑色肩背包  │各1個 │
 │    │      ├────┼─────────┤      │
 │    │      │97.6.18 │BALLY小水餃包     │      │
 ├──┼───┼────┼─────────┼───┤
 │ 37 │蔡帛璇│97.6.2  │GUCCI六角釦牛奶包 │1個   │
 ├──┼───┼────┼─────────┼───┤
 │ 38 │蔡佳如│95.4.5  │CHANEL膚色手提斜包│各1個 │
 │    │      ├────┼─────────┤      │
 │    │      │96.10.13│CHANEL粉紅色大包包│      │
 │    │      │        │LV櫻桃肩背包      │      │
 ├──┼───┼────┼─────────┼───┤
 │ 39 │吳佩芬│96.10.13│BALLY包           │1個   │
 ├──┼───┼────┼─────────┼───┤
 │ 40 │林美伶│97.1.6  │DIOR粉紅色肩包    │1個   │
 ├──┼───┼────┼─────────┼───┤
 │ 41 │陳姿妤│97.7.2  │TOD'S橘紅色手提包 │1個   │
 ├──┼───┼────┼─────────┼───┤
 │ 42 │謝岱玲│97.4.22 │BURBERRY淺黃色肩包│1個   │
 ├──┼───┼────┼─────────┼───┤
 │ 43 │蔡競賢│96.9.30 │BURBERRY船型肩背包│1個   │
 │    │      │        ├─────────┼───┤
 │    │      │        │BURBERRY小提包    │2個   │
 │    │      │        ├─────────┼───┤
 │    │      │        │COACH手提包       │12個  │
 │    │      │        │                  │      │
 ├──┼───┼────┼─────────┼───┤
 │ 44 │林美利│97.2.2  │LV圓桶子母包      │各1個 │
 │    │      ├────┼─────────┤      │
 │    │      │97.3.29 │CHANEL白色菱格肩包│      │
 │    │      ├────┼─────────┤      │
 │    │      │97.7.3  │LV棋格後背包      │      │
 ├──┼───┼────┼─────────┼───┤
 │ 45 │洪珣娓│97.2.22 │LOEWE白色流蘇包   │各1個 │
 │    │      ├────┼─────────┤      │
 │    │      │97.5.6  │BURBERRY騎士紋側背│      │
 │    │      │        │包                │      │
 │    │      │        │COACH側背包       │      │
 ├──┼───┼────┼─────────┼───┤
 │ 46 │謝欣怡│97.5.3  │BV編織和尚包      │1個   │
 ├──┼───┼────┼─────────┼───┤
 │ 47 │陳怡靜│97.1.14 │GUCCI包           │各1個 │
 │    │      │        │DIOR包            │      │
 │    │      │        │BURBERRY騎士紋肩包│      │
 │    │      ├────┼─────────┼───┤
 │    │      │97.3.19 │LV包              │2個   │
 │    │      ├────┼─────────┼───┤
 │    │      │97.4.6  │COACH包           │4個   │
 │    │      ├────┼─────────┼───┤
 │    │      │97.7.1  │COACH包           │17個  │
 ├──┼───┼────┼─────────┼───┤
 │ 48 │張姮翠│97.4.15 │LV短夾包          │各1個 │
 │    │      │        │LV束口包          │      │
 └──┴───┴────┴─────────┴───┘
附表二：
┌──┬────┬─────────┬───┐
│編號│寄賣日期│遭侵占之寄賣物品  │數量  │
├──┼────┼─────────┼───┤
│  1 │96.12.22│寶格利手錶        │各1個 │
│    │        │寶格利戒指        │      │
│    │        │LV棋格側背包      │      │
│    │        │CHOE手拿包        │      │
│    │        │CHOE肩包          │      │
│    │        │費加洛皮衣        │      │
│    │        │費加洛皮帶        │      │
├──┼────┼─────────┼───┤
│  2 │97.4.8  │HERHES側背包      │1個   │
├──┼────┼─────────┼───┤
│  3 │97.4.30 │CHANZL鞋子        │1雙   │
└──┴────┴─────────┴───┘